Config:
  hfst:
    Gen: ../../../src/generator-gt-norm.hfst
    Morph: ../../../src/analyser-gt-norm.hfst
  xerox:
    Gen: ../../../src/generator-gt-norm.xfst
    Morph: ../../../src/analyser-gt-norm.xfst
    App: lookup

Tests:



# todo:
# Proofread the gold standard (below)
# Then: run analyser, then correct.


  Noun - joʼug: # Noun 75 'eng /est jõgi/fin' - full paradigm
     joʼug+N+Sg+Nom: joʼug
     joʼug+N+Sg+Gen: joʼug
     joʼug+N+Sg+Par: joʼugõ
     joʼug+N+Sg+Dat: joʼugõn
     joʼug+N+Sg+Ins: joʼugkõks
     joʼug+N+Sg+Ill: joʼugõ
     joʼug+N+Sg+Ela: joʼugstõ
     joʼug+N+Pl+Nom: jougūd
     joʼug+N+Pl+Gen: jougūd
     joʼug+N+Pl+Par: jougīdi
     joʼug+N+Pl+Dat: jougūdõn
     joʼug+N+Pl+Ins: jougūdõks
     joʼug+N+Pl+Ill: joʼugži
     joʼug+N+Pl+Ela: joʼugšti

